# 请教陈版和各位大神，融资性质分期收款的大型设备

提问人：vian228 时间：2017-07-17 21:07:41
现在我们公司要买一台设备给下游，大概1500w，下游会分三年回款。 想问，1.如果我 9 月发货给下游，下游 10 月验收，一年后回50%，第二年回30%，第三年回20%。 我应该在什么时间确认收入？ 2.税法上好像是应该每次收款时开发票，分三年，那这项买卖行为具有融资性质，利息要在合同里写明吗？[url=]收起[/url] 3.利息最后入哪里呀？营业外收入吗？谢谢大家

回答人：chenyiwei
发货并经对方验收确认时，如果对未来款项的可收回性有足够信心的，应按照未来应收金额的折现值确认收入。会计上并不要求利息在合同中写明，直接按市场利率进行折现。 利息应确认为其他业务收入——利息收入，如金额较小也可以冲减财务费用。

提问人：laurazj 时间：2017-07-23 22:13:05
折现值确认收入，差额做为确认融资费用吗？

回答人：chenyiwei
可以这样理解。差额是未实现融资收益。